臺灣彰化地方法院刑事判決　　　　　　　　　　　　九十二年度易字第一一六七號
　　公　訴　人　臺灣彰化地方法院檢察署檢察官
　　被　　　告　甲○○
右列被告因竊盜案件，經檢察官提起公訴（九十二年度偵字第六九一五號）及移
案審理（台灣台中地方法院檢察署九十二年度偵字第二二八五０號），於本院準備程
序中，被告就被訴及移
理，本院判決如左：
    主      文
甲○○連續攜帶凶器竊盜，累犯，處有期徒刑壹年貳月。
扣案之鑰匙壹支、Ｔ字型扳手參支、十字型螺絲起子壹支、斜口鉗壹支及手電筒壹支
均沒收。
    事  實
一、甲○○前於民國七十八年間，因竊盜案件，經台灣士林地方法院判處有期徒刑三
    年確定，入監服刑後，於八十三年六月三十日縮短刑期假釋出獄，然於假釋期間
    ，又因犯竊盜、搶奪及煙毒等罪，經台灣板橋地方法院及台灣嘉義地方法院，於
    八十四年五月一日及同年三月二十一日，各判處有期徒刑一年、一年四月及三年
    二月確定，嗣再經台灣板橋地方法院定應執行刑為五年二月，並與前揭假釋撤銷
    所應執行之殘刑一年八日合併執行，並於八十八年一月十三日再獲假釋出獄，迄
    於八十九年十月九日假釋期滿未經撤銷而以執行完畢論，仍不知悔改，意圖為自
    己不法之所有，並基於概括犯意，於九十二年八月二十日十一時四十分許，在台
    中市○○區○○路三段三十六號前，以其所有之自備鑰匙，竊取劉旻錫所有由丁
    ○○使用之車牌號碼ＡＶＹ－八二八號山葉牌重型機車【價值約新台幣（下同）
    一萬五千元】，得手後供為代步之用，未幾，於同日十一時五十分許，騎乘該部
    機車行經台中市○○區○○路與大墩四街口時為警查獲，並扣得其所有用以行竊
    前開機車之鑰匙一支。
二、甲○○復賡續前開竊盜犯意，為供代步，於九十二年九月四日凌晨零時許，攜帶
    質地堅硬，客觀上均可供為凶器使用之Ｔ字型扳手三支（前端均已磨平）、斜口
    鉗一支、十字螺絲起子一支及手電筒一支，在台中市○○○○路七０七號前，以
    Ｔ字型扳手撬開乙○○所有車牌號碼ＯＰ－二三八七號自小客車之車門鎖後，再
    以Ｔ字型扳手轉動電源而行竊得手（價值約十五萬元）。同日凌晨二時許，甲○
    ○駕駛前揭竊得之車輛，攜帶前開行竊工具，駛經彰化縣和美鎮○○里○○路六
    號前騎樓，持其中之螺絲起子，敲破停放於該處丙○○所有之車牌號號九Ｌ─五
    一一一號自小客車之車窗（毀損部分未據告訴），進入車內竊取汽車音響主機及
    音箱各一台得手（價值約一萬八千元）。同日凌晨三時五分許，甲○○再駕駛前
    揭竊得之ＯＰ－二三八七號自小客車，並攜帶前揭行竊工具，駛經彰化縣和美鎮
    ○○路與和光路路口時，又持其中之Ｔ字型扳手，撬開停放於該處之林洽隆所有
    車牌號碼ＮＷ－八一六七號自小客車之車門鎖後，入內竊取汽車音響一台得手（
    價值約一萬二千元）。嗣於同日凌晨三時十分許，甲○○駕駛前揭車牌號碼ＯＰ
    －二三八七號自小客車行經彰化縣和美鎮○○路一六六號前為警查獲，並扣得其
    所有供行竊所用之工具Ｔ字型扳手三支、斜口鉗一支、十字螺絲起子一支及手電
    筒一支，並起獲其行竊所得之汽車音響等物。
三、案經彰化縣警察局和美分局報請台灣彰化地方法院檢察署檢察官偵查起訴及台中
    市警察局第四分局報請台灣台中地方法院檢察署偵查後移送本院併案審理。
    理  由
一、右開竊盜事實，業據被告甲○○於本院審理時坦承不諱，核與丁○○、乙○○、
    林洽隆、丙○○於警詢中指訴失竊之情節相符，且有扣案之鑰匙一支、Ｔ字型扳
    手三支（前端均已磨平）、斜口鉗一支、十字螺絲起子一支及手電筒一支等可資
    佐證，復有贓物認領保管單、失竊車輛及音響照片、車籍作業系統－查詢認可資
    料及ＯＰ－二三八七號自小客車行駛執照等附卷可稽，事證明確。雖被告另陳稱
    扣案之行竊工具中，僅螺絲起子及鑰匙各一支為其所有，其餘則係ＯＰ－二三八
    七號自小客車上所有，而ＯＰ－二三八七號自小客車係伊利用該車鑰匙未取下之
    便而竊取，ＮＷ－八一六七號自小客車內之汽車音響，則係伊以螺絲起字破壞車
    門後入內竊取云云，然查：(1)被告於警訊中業已坦承扣案之Ｔ字型扳手三支、斜
    口鉗一支、十字螺絲起子一支及手電筒一支，均係其本人所有，而ＯＰ－二三八
    七號自小客車係伊以Ｔ字型扳手插入車門鎖，打開車門再用Ｔ字型扳手插入電源
    鎖打開電源偷走該車等語，稽之ＯＰ－二三八七號自小客車車主乙○○於警訊中
    指稱其所有之前揭車輛，於失竊前有上鎖等語，且警方於查獲ＯＰ－二三八七號
    自小客車時，並未一併查扣任何鑰匙；(2)被告於警訊中亦曾供承，車牌號碼ＮＷ
    －八一六七號自小客車內之汽車音響，係伊以Ｔ字型扳手打開車門後竊取等語，
    且據ＮＷ－八一六七號自小客車車主林洽隆於警訊中指稱，被告乃破壞其右前車
    門門鎖進入車內行竊等語，衡諸扣案之十字型螺絲起子，其外觀除前端外均為一
    圓柱型，顯難深入車門鎖，則扣案之工具中自以前端業已磨平之Ｔ字型扳手方能
    插入車門鎖以開啟車門；(3)被告於警訊中已坦承扣案之工具均為其所有已如前述
    ，且ＯＰ－二三八七號自小客車車主乙○○於警訊中並說明其車上並無螺絲起子
    以外之扣案工具，再觀之扣案之工具依被告自承均放置於同一霹靂包內；是由前
    述，可信被告於警訊中之供詞應屬可採，本件扣案之工具均應為被告所有，被告
    並以其中之Ｔ字型扳手所竊取ＯＰ－二三八七號自小客車及ＮＷ－八一六七號自
    小客車內之汽車音響無誤。基上，本件事證明確，被告右揭犯行，洵堪認定，應
    予依法論科。
二、按扣案之Ｔ字型扳手三支、斜口鉗一支、十字螺絲起子一支及手電筒一支，外觀
    質地堅硬，用以敲擊人體，均足以成傷，且其中Ｔ字型扳手前端業已磨平，螺絲
    起子及斜口鉗均前端尖銳，對人之生命、身體，尤足構成威脅，均可供為凶器使
    用，是核被告甲○○所為，係犯刑法第三百二十條第一項之普通竊盜罪及第三百
    二十一條第一項第三款之攜帶凶器竊盜罪。被告先後四次竊盜犯行，時間緊接，
    顯係基於概括之犯意，觸犯構成要件相同之罪名，應依連續犯之規定論以攜帶凶
    器竊盜罪，並加重其刑。併案審理部分（台灣台中地方法院檢察署九十二年度偵
    字第二二八五０號，即右揭犯罪事實一部分），雖未經起訴，然因與業經起訴部
    分，具連續犯之裁判上一罪關係，為起訴效力所及，基於審判不可分，本院自得
    一併審酌，附此敘明。又被告前於七十八年間，因竊盜案件，經台灣士林地方法
    院判處有期徒刑三年確定，入監服刑後，於八十三年六月三十日縮短刑期假釋出
    獄，然於假釋期間，又因犯竊盜、搶奪及煙毒等罪，經台灣板橋地方法院及台灣
    嘉義地方法院，於八十四年五月一日及同年三月二十一日，各判處有期徒刑一年
    、一年四月及三年二月確定，嗣再經台灣板橋地方法院定應執行刑為五年二月，
    並與前揭假釋撤銷所應執行之殘刑一年八日合併執行，並於八十八年一月十三日
    再獲假釋出獄，迄於八十九年十月九日假釋期滿未經撤銷而以執行完畢論，此有
    台灣彰化地方法院檢察署刑案資料查註紀錄表及台灣高等法院被告全國前案紀錄
    表在卷足憑，其受此有期徒刑執行完畢後，五年以內再犯有期徒刑以上之罪，應
    依累犯規定遞加重其刑。爰審酌被告前有竊盜之前科，猶不知悔改，暨其犯罪之
    動機、目的、手段、所竊取財物之價值及犯罪後坦承犯行態度尚稱良好等一切情
    狀，量處如主文所示之刑，以示懲儆。扣案之鑰匙一支、Ｔ字型扳手三支（前端
    均已磨平）、斜口鉗一支、十字螺絲起子一支及手電筒一支，均係供本件竊盜所
    用之物，且為被告所有，併依刑法第三十八條第一項第二款為沒收之諭知。
據上論斷，應依刑事訴訟法第二百七十三條之一第一項、第二百九十九條第一項前段
，刑法第五十六條、第三百二十一條第一項第三款、第四十七條、第三十八條第一項
第二款，判決如主文。
本案經檢察官賴志盛到庭執行職務。
中      華      民      國      九十三      年      一      月    五    日
                                臺灣彰化地方法院刑事第二庭
                                    法      官  王義閔
右正本證明與原本無異。
如不服本判決，應於判決送達後十日內，向本院提出上訴狀( 須附繕本 )。
告訴人或被害人對於判決如有不服具備理由請求檢察官上訴者，其上訴期間之計算係
以檢察官收受判決正本之日期為準。
                                      法院書記官  詹國立
中      華      民      國      九十三      年      一      月    七    日
刑法第三百二十一條
犯竊盜罪而有左列情形之一者，處六月以上五年以下有期徒刑：
一、於夜間侵入住宅或有人居住之建築物、船艦或隱匿其內而犯之者。
二、毀越門扇、牆垣或其他安全設備而犯之者。
三、攜帶兇器而犯之者。
四、結夥三人以上而犯之者。
五、乘火災、水災或其他災害之際而犯之者。
六、在車站或埠頭而犯之者。
前項之未遂犯罰之。
